Minutes et répertoires du notaire Justin LOUVANCOUR, 10 mai 1832 - 14 septembre 1843 (étude XXX)
Archives nationales
- Minutes de Justin LOUVANCOUR, 10 mai 1832 - 30 septembre 1843; MC/ET/XXX/749 - MC/ET/XXX/839
  - Minutes. 1839, juillet, juillet 1839; MC/ET/XXX/808
    - Cahier des charges pour la vente d'une action au capital de 20 000 francs sur le Théâtre du Luxembourg dépendant de la succession d'Étienne Gaspard Robert dit Robertson, à la requête d'Alphonse Huet, avoué près le Tribunal civil de la Seine, demeurant 26, rue de la Monnaie et par ses héritiers
      De l'image fixe à l'image animée (1820-1910), documents du Minutier central des notaires de Paris relatifs à l'histoire des photographes et de la photographie, par Marc Durand, Paris, Archives nationales, 2013 (sous presse), notice n° 4331 (version dématérialisée de l'instrument de recherche, les notices biographiques et compléments de descriptions d'actes ne se trouvent que sur la version papier de l'ouvrage, voir contexte dans le Plan d’orientation général - Notaires de Paris, guides thématiques du Minutier).
      Monnaie (rue de la); Madame (rue); Robert, Étienne Gaspard; Huet, Alphonse; Mole, Jacques
  - Minutes. 1839, août - 1839, septembre, août 1839 - septembre 1839; MC/ET/XXX/809
    - État de compte et de liquidation de la succession d'Étienne Gaspard Robert dit Robertson entre ses héritiers représentés par leurs mandataires et procès-verbal d'approbation, le 12 août 1839., 12 août 1839 - 24 septembre 1839; MC/ET/XXX/809
      1839, 24 septembre Dépôt de la grosse du jugement d'homologation de la liquidation de la succession d'Étienne Gaspard Robert dit Robertson et d'un acte rectificatif de la liquidation dudit sieur Robertson entre ses héritiers représentés par leurs mandataires.
      De l'image fixe à l'image animée (1820-1910), documents du Minutier central des notaires de Paris relatifs à l'histoire des photographes et de la photographie, par Marc Durand, Paris, Archives nationales, 2013 (sous presse), notice n° 4332 (version dématérialisée de l'instrument de recherche, les notices biographiques et compléments de descriptions d'actes ne se trouvent que sur la version papier de l'ouvrage, voir contexte dans le Plan d’orientation général - Notaires de Paris, guides thématiques du Minutier).
      Robert, Étienne Gaspard
  - Minutes. 1839, octobre, octobre 1839; MC/ET/XXX/810
    - État de compte et de liquidation de la succession de Marie Démétrius Robert dit Robertson entre ses héritiers représentés par leurs mandataires., 4 octobre 1839 - 11 mars 1840; MC/ET/XXX/810
      1840, 11 mars Liquidation rectificative de la successi
      De l'image fixe à l'image animée (1820-1910), documents du Minutier central des notaires de Paris relatifs à l'histoire des photographes et de la photographie, par Marc Durand, Paris, Archives nationales, 2013 (sous presse), notice n° 4333 (version dématérialisée de l'instrument de recherche, les notices biographiques et compléments de descriptions d'actes ne se trouvent que sur la version papier de l'ouvrage, voir contexte dans le Plan d’orientation général - Notaires de Paris, guides thématiques du Minutier).
      Robert, Marie Démétrius
  - Minutes. 1839, novembre - 1839, décembre, novembre 1839 - décembre 1839; MC/ET/XXX/811
  - Minutes. 1840, janvier - 1840, février, janvier 1840 - février 1840; MC/ET/XXX/812
  - Minutes. 1840, mars - 1840, avril, mars 1840 - avril 1840; MC/ET/XXX/813
  - Minutes. 1840, mai, mai 1840; MC/ET/XXX/814
  - Minutes. 1840, juin - 1840, juillet, juin 1840 - juillet 1840; MC/ET/XXX/815
  - Minutes. 1840, août - 1840, septembre, août 1840 - septembre 1840; MC/ET/XXX/816
  - Minutes. 1840, octobre, octobre 1840; MC/ET/XXX/817
  - Minutes. 1840, novembre - 1840, décembre, novembre 1840 - décembre 1840; MC/ET/XXX/818
  - Minutes. 1841, janvier, janvier 1841; MC/ET/XXX/819
  - Minutes. 1841, février - 1841, mars, février 1841 - mars 1841; MC/ET/XXX/820
  - Minutes. 1841, avril, avril 1841; MC/ET/XXX/821
  - Minutes. 1841, mai, mai 1841; MC/ET/XXX/822
  - Minutes. 1841, juin, juin 1841; MC/ET/XXX/823
  - Minutes. 1841, juillet, juillet 1841; MC/ET/XXX/824
  - Minutes. 1841, août, août 1841; MC/ET/XXX/825
  - Minutes. 1841, septembre - 1841, octobre, septembre 1841 - octobre 1841; MC/ET/XXX/826
    - Inventaire après décès: Bleusse, Philippe-Joseph. châles (fabricant de). Fontaine-au-Roi (rue de la), n° 24/Orillon (rue de l'), n° 14, 4 septembre 1841; MC/ET/XXX/826
      inventaire après décès; Fontaine-au-Roi (rue de la); Orillon (rue de l'); Bleusse, Philippe-Joseph; fabricant d'accessoires vestimentaires
    - Inventaire après décès: Berthault, Ursule-Eumanie. Boin, Louis-Théodore (épouse). épicier (marchand). Valmy (quai de), n° 165, 23 septembre 1841; MC/ET/XXX/826
      ustensiles, marchandises et boutique d'épicier
      inventaire après décès; Valmy (quai de); Berthault, Ursule-Eumanie; Boin, Louis-Théodore; commerçant
    - Inventaire après décès: Paris, Antoine-Louis-Amédée. rentier. Romainville (rue de), n° 25, Belleville, 5 octobre 1841; MC/ET/XXX/826
      inventaire après décès; Romainville (rue de); Paris, Antoine-Louis-Amédée
    - Inventaire après décès: Thomas, Reine-Rose-Adélaïde. Gaussen, André-Marie (épouse divorcée). rentière. Notre-Dame des-Champs (rue), n° 38, 27 octobre 1841; MC/ET/XXX/826
      bibliothèque
      inventaire après décès; Notre-Dame-des-Champs (rue); Thomas, Reine Rose Adélaïde; Gaussen, André Marie
  - Minutes. 1841, novembre, novembre 1841; MC/ET/XXX/827
  - Minutes. 1841, décembre, décembre 1841; MC/ET/XXX/828
  - Minutes. 1842, janvier - 1842, février, janvier 1842 - février 1842; MC/ET/XXX/829
  - Minutes. 1842, mars - 1842, avril, mars 1842 - avril 1842; MC/ET/XXX/830
  - Minutes. 1842, mai - 1842, juin, mai 1842 - juin 1842; MC/ET/XXX/831
  - Minutes. 1842, juillet - 1842, août, juillet 1842 - août 1842; MC/ET/XXX/832
  - Minutes. 1842, septembre - 1842, octobre, septembre 1842 - octobre 1842; MC/ET/XXX/833
  - Minutes. 1842, novembre - 1842, décembre, novembre 1842 - décembre 1842; MC/ET/XXX/834
  - Minutes. 1843, janvier - 1843, février, janvier 1843 - février 1843; MC/ET/XXX/835
  - Minutes. 1843, mars - 1843, avril, mars 1843 - avril 1843; MC/ET/XXX/836
  - Minutes. 1843, mai - 1843, juin, mai 1843 - juin 1843; MC/ET/XXX/837
  - Minutes. 1843, juillet, juillet 1843; MC/ET/XXX/838
  - Minutes. 1843, août - 1843, 30 septembre, août 1843 - 30 septembre 1843; MC/ET/XXX/839
    1843, août à 14 septembre: actes passés par-devant Justin Louvancourt.
    1843, 18 à 30 septembre: actes passés par-devant Auguste Jozon.
- Répertoire(s) de Justin LOUVANCOUR, 18 août 1794 - 11 décembre 1843; MC/RE/XXX/19 - MC/RE/XXX/22
  - Répertoire. 1828, 27 novembre - 1837, 30 janvier, 27 novembre 1828 - 30 janvier 1837; MC/RE/XXX/19
    Répertoire des notaires Alexis Bernard (27 novembre 1828-7 avril 1832), Justin Louvancourt (10 mai 1832-30 janvier 1837).
    Informations concernant le classement et la cotation:
    Le niveau inférieur de description, quand il existe, correspond aux mentions d'actes contenues dans le répertoire. Parmi celles-ci, certaines peuvent y être décrites, de manière plus ou moins détaillée. Pour consulter l'acte proprement dit, il convient de rechercher la cote au niveau des articles (registre ou liasse) des minutes du notaire (cote de type 'MC/ET').
    - Inventaire après décès: Blaisot, Marie-Suzanne. Chevalier, Jacques-Michel (veuve). Charenton (rue de), n° 108, 16 mai 1832
      Informations concernant le classement et la cotation du document:
      Attention: la cote de répertoire (de type 'MC/RE') ne permet pas de consulter la minute de l'acte. ll convient de rechercher la cote de la minute (de type 'MC/ET') au niveau des articles (registre ou liasse) de minutes du notaire.
      L'accès aux images numérisées des pages du répertoire se fait au niveau de description supérieur (' Répertoire du notaire '), rubrique ' Consulter les archives numérisées associées'.
      inventaire après décès; Charenton (rue de); Blaisot, Marie-Suzanne; Chevalier, Jacques-Michel
    - Inventaire après décès: Abadie, Amélie-Victoire. Renaud, Pierre-Marc (épouse). employé à l'administration des postes. Lavandières-Sainte-Opportune (rue des), n° 13, 26 mai 1832
      inventaire après décès; Lavandières-Sainte-Opportune (rue des); Abadie, Amélie-Victoire; Renaud, Pierre-Marc
    - Inventaire après décès: Decousu, Pierre-Louis-Auguste. cartonnage (fabricant de). Phélippeaux (rue), n° 15, 2 juin 1832
      inventaire après décès; Phélipeaux (rue); Decousu, Pierre-Louis-Auguste; papetier
    - Inventaire après décès: George, Jean-Pierre. socque (fabricant de). Petit-Lion-Saint-Sauveur (rue du), n° 13, 8 juin 1832
      inventaire après décès; Petit-Lion-Saint-Sauveur (rue du); George, Jean-Pierre
    - Inventaire après décès: Chretien, Elisabeth. Denizot, Nicolas (veuve). Sèvres (rue de), n° 37, 12 juin 1832
      inventaire après décès; Sèvres (rue de); Chretien, Elisabeth; Denizot, Nicolas
    - Inventaire après décès: Guerrier, Jacques-Augustin-Casimir. pâtissier (ancien). Ternes, Grande rue, n° 25, 23 juin 1832
      inventaire après décès; Ternes (quartier); Neuilly-sur-Seine (ancienne commune); Guerrier, Jacques-Augustin-Casimir; pâtissier
    - Inventaire après décès: Guerrier, Louis-Joseph. Ternes, Grande rue, n° 25, 23 juin 1832
      inventaire après décès; Ternes (quartier); Neuilly-sur-Seine (ancienne commune); Guerrier, Louis-Joseph
    - Inventaire après décès: Debrie, Marie-Louise-Emilie. Rabot, Jacques-Etienne (veuve). Saint-Georges (rue), n° 3, 29 juin 1832
      inventaire après décès; Saint-Georges (rue); Debrie, Marie-Louise-Emilie; Rabot, Jacques-Etienne
    - Inventaire après décès: Leclerc, Marie-Madeleine. D'Ordet, Jean-Baptiste (épouse). chirurgien (ancien) à Bennevent. Ponthieu (rue de), n° 21, 29 juin 1832
      inventaire après décès; Ponthieu (rue de); Leclerc, Marie-Madeleine; Ordet, Jean-Baptiste d'; chirurgien
    - Inventaire après décès: Dufour de Neuville, François-Louis-Modeste. vice-président du tribunal civil de 1ère instance, Légion d'honneur. Tournon (rue de), n° 14, 5 juillet 1832
      inventaire après décès; Tournon (rue de); Dufour de Neuville, François-Louis-Modeste; magistrat
    - Inventaire après décès: Barbedienne, Amélie-Catherine-Marie-Agathe. Hachette, Louis-Christophe-François (veuve). libraire éditeur. Pierre Sarrazin (rue), n° 12, 9 juillet 1832
      voir étude XLIX, années 1850-1880
      inventaire après décès; Pierre-Sarrazin (rue); Barbedienne, Amélie-Catherine-Marie-Agathe; Hachette, Louis-Christophe-François; libraire; éditeur
    - Inventaire après décès: Rouveau, Pierre-Nicolas. propriétaire. Faubourg-Poissonnière (rue du), n° 116, 11 juillet 1832
      inventaire après décès; Faubourg-Poissonnière (rue du); Rouveau, Pierre-Nicolas
    - Inventaire après disparition: Poirier-Leblanc De Marconnay, Hyacinthe. Agent d'affaire, receveur des rentes. Bourbon-Villeneuve (rue), n° 55, 20 juillet 1832
      17 octobre 1832, enchère du cabinet d'affaire. 23 avril 1816, bail de la ferme de Coupierre à Gif (Yvelines) entre Leblanc de Marconnay et DESAUGES.
      inventaire; Bourbon-Villeneuve (rue de); Poirier-Leblanc De Marconnay, Hyacinthe; percepteur
    - Inventaire après décès: Harbaut, Louis-Jean. employé à la monnaie comme artiste bâtonnier. Verneuil (rue de), n° 39, 23 juillet 1832
      inventaire après décès; Verneuil (rue de); Harbaut, Louis-Jean; artiste; monnayeur
    - Inventaire après décès: Muller, Valentin. Caumartin (rue de), n° 15, 2 août 1832
      inventaire après décès; Muller, Valentin
    - Inventaire après décès: Menard, Emilie. Taillant, Bernard (veuve). Saint-Victor (rue), n° 90, 13 août 1832
      inventaire après décès; Saint-Victor (rue); Menard, Emilie; Taillant, Bernard
    - Inventaire après décès { substituant Me Baudelocque, étude LXX }: Benard, Pierre. Hauteville (rue), n° 30, 21 août 1832
      inventaire après décès; Hauteville (rue d'); Benard, Pierre
    - Inventaire après décès: Brisac, Cerf. Michel Lecomte (rue), n° 23, 31 août 1832
      inventaire après décès; Michel-Le-Comte (rue); Brisac, Cerf
    - Inventaire après décès: Lalire, Pierre-Félicité. Faubourg-Montmartre (rue du), n° 75, 8 septembre 1832
      inventaire après décès; Faubourg-Montmartre (rue du); Lalire, Pierre-Félicité
    - Inventaire après décès { substituant Me Baudelocque, étude LXX }: Derepas, Guillaume. Temple (boulevard du), n° 5, 8 septembre 1832
      inventaire après décès; Temple (boulevard du); Derepas, Guillaume
    - Inventaire après décès: Bernard, Marguerite-Victoire. Landon, Jean (épouse). Gèvres (quai de), n° 10, 8 septembre 1832
      inventaire après décès; Gesvres (quai de); Bernard, Marguerite-Victoire; Landon, Jean
    - Inventaire après décès: Guyet, Agathe. Charlia, François-Guilaume (veuve)., 13 septembre 1832
      inventaire après décès; Guyet, Agathe; Charlia, François-Guilaume
    - Inventaire après décès: Ducrot, Jean-François-Joseph. Quincampoix (rue), n° 52, 2 octobre 1832
      inventaire après décès; Quincampoix (rue); Ducrot, Jean-François-Joseph
    - Inventaire après décès: Prudhomme, Zoé-Clotilde. Butte, Théodule-Ulysse (épouse). Pépinière (rue de la), n° 43, 22 octobre 1832
      inventaire après décès; Pépinière (rue de la); Prudhomme, Zoé-Clotilde; Butte, Théodule-Ulysse
    - Inventaire après décès: Levasseur, Marie-Louise. Ragaine, Michel (épouse). Bac (rue du), n° 13, 5 novembre 1832
      inventaire après décès; Bac (rue du); Levasseur, Marie-Louise; Ragaine, Michel
    - Inventaire après décès: Dumont, Louis-Marie. Tonnellerie (rue de la), n° 81, 8 novembre 1832
      23 juillet 1833, adjudication d'un fonds de commerce de marchand de beurre.
      inventaire après décès; Tonnellerie (rue de la); Dumont, Louis-Marie
    - Inventaire après décès: Hemet, Jean-Baptiste-Alexandre. Vin (marchand de). Saint-Paul (rue), n° 18, 28 novembre 1832
      10 décembre 1832, enchères d'un fonds de marchand de vins.
      inventaire après décès; Saint-Paul (rue); Hemet, Jean-Baptiste-Alexandre; commerçant
    - Inventaire après décès: Deshayes, Jean-Louis. inspecteur de roulage. Saint-Denis (rue), n° 257, passage du Renard, 19 janvier 1833
      inventaire après décès; Saint-Denis (rue); Deshayes, Jean-Louis; inspecteur
    - Inventaire après décès: Benatre, Hortense. Fauvet, Claude-Jean (épouse). charron forgeron (maître). Clichy (rue de), n° 33/Milan (rue de), n° 2, 26 janvier 1833
      inventaire après décès; Clichy (rue de); Milan (rue de); Benatre, Hortense; Fauvet, Claude-Jean
    - Inventaire après décès: Vinet, Mathieu-Noémi. clerc d'huissier. Neuve-Sainte-Catherine (rue), n° 8, 4 février 1833
      inventaire après décès; Neuve-Sainte-Catherine (rue); Vinet, Mathieu-Noémi
    - Inventaire après décès: Soutif, Marie-Suzanne. Machetel, François-Louis (épouse). peintre vitrier. Marie Stuart (rue), n° 9, 23 février 1833
      inventaire après décès; Marie-Stuart (rue); Soutif, Marie-Suzanne; Machetel, François-Louis; peintre; vitrier
    - Inventaire après absence: Accard, Nicolas-Louis-Marie. chasseur à cheval au 4e régiment., 25 février 1833
      Absent depuis 1812
      inventaire; Accard, Nicolas-Louis-Marie
    - Inventaire après décès: Tortay, Jean. Chantier (garçon de). Saint-Charles (rue), n° 3, Chapelle (La), 26 février 1833
      inventaire après décès; Saint-Charles (rue); Tortay, Jean
    - Inventaire après décès: Vaconnelle, Marie-Jeanne. Gloux, Pierre (veuve). Chaillot (rue de), n° 99, maison Sainte-Périne, 9 mars 1833
      inventaire après décès; Chaillot (rue de); Vaconnelle, Marie-Jeanne; Gloux, Pierre
    - Inventaire après décès: Polet, Louise-Catherine. Batten, Jean-Charles (épouse). tailleur d'habits. Grenelle-Saint-Honoré (rue de), n° 26, 28 mars 1833
      inventaire après décès; Grenelle-Saint-Honoré (rue de); Polet, Louise-Catherine; Batten, Jean-Charles; tailleur d'habits
    - Inventaire après décès: Bisson, Charles-Thomas. Comtesse-d'Artois (rue de la), n° 8, 20 avril 1833
      inventaire après décès; Comtesse-d'Artois (rue de la); Bisson, Charles-Thomas
    - Inventaire après décès: Dromard, Marie-Hortense. Orsay, Louis-Auguste (épouse). employé. Etoile (place de l'), bâtiment de l'octroi, barrière, 24 avril 1833
      inventaire après décès; Etoile (place de l'); Dromard, Marie-Hortense; Orsay, Louis-Auguste
    - Inventaire après décès: Senechal, Anne. Sot, Antoine (veuve)., 6 mai 1833
      inventaire après décès; Senechal, Anne; Sot, Antoine
    - Inventaire après décès: Bernard, Louise. Dufour de Neuville, François-Louis-Modeste (veuve). Université (rue de l'), n° 2, 13 mai 1833
      inventaire après décès; Université (rue de l'); Bernard, Louise; Dufour de Neuville, François-Louis-Modeste
    - Inventaire après décès: Pellenc, Jean-Joachim. Petites Ecuries (rue des), n° 9, 27 mai 1833
      inventaire après décès; Petites-Ecuries (rue des); Pellenc, Jean-Joachim
    - Inventaire après décès: Blond, Alexandrine-Marie. Leger, Charles-Thomas-Denis (épouse). Saint-Martin (rue), passage de la réunion, 8, 5 juin 1833
      inventaire après décès; Réunion (passage de la); Blond, Alexandrine-Marie; Leger, Charles-Thomas-Denis
    - Inventaire après décès: Rodier, Marie. Baudinet, Dominique (épouse). Saint-Laurent (rue), n° 8, 30 juin 1833
      inventaire après décès; Saint-Laurent (rue); Rodier, Marie; Baudinet, Dominique
    - Inventaire après décès: Tinchand, Catherine-Marguerite. Marly, Jean (veuve). hôtel garni. Saint-Jacques (rue), n° 145, 5 juillet 1833
      inventaire après décès; Saint-Jacques (rue); Tinchand, Catherine-Marguerite; Marly, Jean; hôtelier
    - Inventaire après décès: Charlier, Marguerite-Josèphe. Baudouin, Jacques-Joseph (épouse). Vins (marchand de). Angoulême Saint Honoré (rue d'), n° 8, 8 juillet 1833
      inventaire après décès; Angoulême-Saint-Honoré (rue d'); Charlier, Marguerite-Josèphe; Baudouin, Jacques-Joseph; commerçant
    - Inventaire après décès: Harel, Louis-Toussaint. Panoramas (passage des), n° 31, 11 juillet 1833
      inventaire après décès; Panoramas (passage des); Harel, Louis-Toussaint
    - Inventaire après décès: Perdu, Sophie-Mélanie. Delrue, Félix-Désiré (épouse)., 31 août 1833
      inventaire après décès; Perdu, Sophie-Mélanie; Delrue, Félix-Désiré
    - Inventaire après décès: Delestre, Louise-Marie. Leymonnerie, Eugène-Alphonse (épouse)., 28 septembre 1833
      inventaire après décès; Delestre, Louise-Marie; Leymonnerie, Eugène-Alphonse
    - Inventaire après décès: Bonsergent, Augustin-Constantin. Vins (marchand de). Grammont (rue de), n° 15, 19 octobre 1833
      6 novembre 1833, enchères d'un fonds de marchand de vins.
      inventaire après décès; Gramont (rue de); Bonsergent, Augustin-Constantin; commerçant
    - Inventaire après décès: Forquignon, Pierre., 19 octobre 1833
      inventaire après décès; Forquignon, Pierre
    - Inventaire après décès: Berthault, Marie-Joséphine. Bonsergent, Augustin-Constantin (épouse). Grammont (rue de), n° 15, 19 octobre 1833
      inventaire après décès; Gramont (rue de); Berthault, Marie-Joséphine; Bonsergent, Augustin-Constantin
    - Inventaire après décès: Vignon, Anne-Marie-Antoinette. Lambert, Joseph (épouse). Saint-Denis (rue), Cour Batave, n° 13, 21 octobre 1833
      inventaire après décès; Batave (cour); Vignon, Anne-Marie-Antoinette; Lambert, Joseph
    - Inventaire après décès: Bonnaz, Jean-Michel-Ouvrier. Ménilmontant (rue de), n° 1, 25 novembre 1833
      inventaire après décès; Ménilmontant (rue de); Bonnaz, Jean-Michel-Ouvrier
    - Inventaire après décès: Larget, Clair-Mucius-Scaevola. Neuve des-Bons-Enfants (rue), n° 37, 20 janvier 1834
      inventaire après décès; Neuve-des-Bons-Enfants (rue); Larget, Clair-Mucius-Scaevola
    - Inventaire après décès: Ronmy, Guillaume. Sainte-Marguerite (rue), n° 32, 30 janvier 1834
      inventaire après décès; Sainte-Marguerite (rue); Ronmy, Guillaume
    - Inventaire après interdiction: Gautier, Louis-Antoine. Vins (marchand de). Saint-Honoré (rue), n° 249, 28 février 1834
      27 février 1834, enchères de deux fonds de marchand de vins.
      inventaire; Saint-Honoré (rue); Gautier, Louis-Antoine; commerçant
    - Inventaire après décès: Rondel, Marie-Anne. Chenu, Gabriel (épouse). Molière (passage), n° 10. et Eulalie Chenu., 7 mars 1834
      inventaire après décès; Molière (passage); Rondel, Marie-Anne; Chenu, Gabriel; Chenu, Eulalie
    - Inventaire après décès: Beaujean, Louis. Vieilles-Etuves (rue des), n° 5, 13 mars 1834
      inventaire après décès; Vieilles-Etuves (rue des); Beaujean, Louis
    - Inventaire après décès: Leroy, Amable-Augustin. Montorgueil (rue), n° 13, 26 mars 1834
      inventaire après décès; Montorgueil (rue); Leroy, Amable-Augustin
    - Inventaire après décès: Roussaux, Marie-Louise-Josette. Gaudin, Brutus (épouse). gantier. Saint-Denis (rue), n° 245, 2 mai 1834
      inventaire après décès; Saint-Denis (rue); Roussaux, Marie-Louise-Josette; Gaudin, Brutus; maroquinier
    - Inventaire après décès: Guillaume, Geneviève-Félicité. débitante de tabac. Opéra (passage de l'), galerie baromètre, n° 28, 5 mai 1834
      inventaire après décès; Opéra (passage de l'); Guillaume, Geneviève-Félicité
    - Inventaire après décès: Rouger, Elisabeth. Eglem, Claude-Joseph (veuve). Montrouge (Hauts de Seine), maison de retraite Larochefoucaud, 2 juin 1834
      inventaire après décès; Montrouge (ancienne commune); Rouger, Elisabeth; Eglem, Claude-Joseph
    - Inventaire après décès: Hamel, Julien-René. tabletier (marchand). Saint-Martin (rue), n° 183, 17 juin 1834
      inventaire après décès; Saint-Martin (rue); Hamel, Julien-René; tabletier
    - Inventaire après décès: Prodhomme, Anne-Madeleine-Adèle. Clerambault, Charles-Joseph (épouse). négociant. Jeûneurs (rue des), n° 1 bis, 10 juillet 1834
      inventaire après décès; Jeûneurs (rue des); Prodhomme, Anne-Madeleine-Adèle; Clerambault, Charles-Joseph; négociant
    - Inventaire après interdiction provisoire: Hope, Adrien-Théodore., 1er août 1834
      Acte passé par-devant un notaire substituant:
      Me Norès.
      inventaire; Hope, Adrien-Théodore
    - Inventaire après décès: Garnier, Anne. Cuisinier, Pierre-Joachim (veuve)., 11 août 1834
      inventaire après décès; Garnier, Anne; Cuisinier, Pierre-Joachim
    - Inventaire après décès: Bougon, Félix-Louis-Jean. Voirie (place de la), n° 16, 25 août 1834
      inventaire après décès; Bougon, Félix-Louis-Jean
    - Inventaire après décès: Chalet, Rosalie-Célestine. Buttet, Félix-Thomas (épouse). Bouloy (rue du), n° 23, 18 septembre 1834
      inventaire après décès; Bouloi (rue du); Chalet, Rosalie-Célestine; Buttet, Félix-Thomas
    - Inventaire après décès: Prud'homme, Pierre. Ferronnerie (rue de la), n° 10, 22 septembre 1834
      inventaire après décès; Ferronnerie (rue de la); Prud'homme, Pierre
    - Inventaire après décès: Dumarest, Antoine. Petit-Lion-Saint-Sauveur (rue du), n° 19, 2 octobre 1834
      inventaire après décès; Petit-Lion-Saint-Sauveur (rue du); Dumarest, Antoine
    - Inventaire après décès: Benard, François-Joseph. SAINT-OUEN (Seine-Saint-Denis), 31 octobre 1834
      inventaire après décès; Saint-Ouen (Seine-Saint-Denis); Benard, François-Joseph
    - Inventaire après décès: Olislagers, Dieudonnée -Angéline-Josèphe. Bergonzoly, Jean-Baptiste (épouse). peintre. Petit-Lion-Saint-Sauveur (rue du), n°s 11 et 13, 5 novembre 1834
      inventaire après décès; Petit-Lion-Saint-Sauveur (rue du); Olislagers, Dieudonnée -Angéline-Josèphe; Bergonzoly, Jean-Baptiste; peintre
    - Inventaire après décès: Court, Pierre-Amable. facteur à la poste. Jean-Robert (rue), n° 27, 7 novembre 1834
      inventaire après décès; Jean-Robert (rue); Court, Pierre-Amable
    - Inventaire après décès: Lhote, Fratenité-Barat. Vertbois (rue du), n° 18, 1er décembre 1834
      inventaire après décès; Vertbois (rue du); Lhote, Fratenité-Barat